【裁判字號】    90,易,1402
【裁判日期】    900607
【裁判案由】    賭博
【裁判全文】
臺灣高雄地方法院刑事判決                          九十年度易字第一四二號
    公  訴  人  臺灣高雄地方法院檢察署檢察官
    被      告  甲○○
    選任辯護人  吳春生
    被      告  乙○○
右列被告因賭博案件，經檢察官提起公訴（九十年度偵字第三八二號），本院判決
如左：
    主  文
甲○○連續意圖營利，聚眾賭博，處有期徒刑參月，如易科罰金，以參佰元折算壹日
。附表一所示之物沒收。
乙○○在公眾得出入之場所賭博財物，處罰金陸佰元，如易服勞役，以參佰元折算壹
日。附表二所示之物沒收。
    事  實
一、甲○○基於意圖營利聚眾賭博之概括犯意，竟未經向主管機關申請核准辦理營利
    事業登記，自民國九十年二月八日起至同年二月十二日止，連續在高雄市○○區
    ○○路與區東路口後勁夜市內公眾得出入場所，擺設如附表一所示之賭博性電玩
    機台共三十一台，聚集不特定之人賭博財物。參與賭博之人，每次以投入硬幣或
    開分方式打玩，玩畢時再按機台顯現分數依甲○○所定如附表顯示之比例洗分兌
    換現金。嗣於同年二月十二日晚間八時許，乙○○前往上址以新台幣（下同）一
    千元向甲○○開分一百分後打玩滿貫大亨機台，迨於同日晚間八時三十分許，乙
    ○○以前開機台累積分數向甲○○洗分換得現金二百元時，旋為警當場查獲，並
    扣得附表一所示之電動賭博機具三十一台（目前暫交由甲○○保管中）及前開機
    台內之ＩＣ板共計三十九片，與附表二所示乙○○因賭博兌換所得之二百元。
二、案經高雄市政府警察局楠梓分局移送臺灣高雄地方法院檢察署檢察官偵查起訴。
    理  由
一、訊據被告甲○○、乙○○對於右揭事實均坦承不諱，核與證人即查獲員警林信旭
    於偵查中證述之情節相符，並有高雄市警察局楠梓分局查獲時所製作之營業場所
    臨檢紀錄表一紙附卷足憑，復有附表一所示被告甲○○所有之電動玩具機台三十
    一台及其內ＩＣ板共三十九片，與附表二所示被告乙○○賭博兌換所得之現金二
    百元均扣案可稽，而被告甲○○在夜市內遭警查獲之電子遊戲機具達三十一台之
    多，擺設電玩營業已具相當規模，顯已達經營電子遊業場業程度。綜上所述，本
    案事證明確，被告二人之犯行均堪以認定。
二、核被告甲○○、乙○○二人所為，均係犯刑法第二百六十六條第一項之在公共場
    所賭博財物罪，復按，未依電子遊戲場業管理條例規定辦理營利事業登記者，不
    得經營電子遊戲場業，違反者處行為人一年以下有期徒刑、拘役或科或併科新台
    幣五十萬元以上二百五十萬元以下罰金，八十九年二月三日總統公佈之電子遊戲
    場業管理條例第十條、第十五條、第二十二條分別定有明文，是以，被告甲○○
    意圖營利，未經核准辦理營利事業登記即擺設附表所示電子遊戲機台，而聚集不
    特定人賭博之行為，另犯刑法第二百六十八條之意圖營利聚眾賭博罪，並違反電
    子遊戲場業管理條例第十五條規定之犯行，而觸犯該條例第二十二條之罪。又被
    告甲○○所犯在公共場所賭博財物與意圖營利聚眾賭博之多次犯行，時間緊接、
    方法相同，顯係基於概括犯意反覆為之，為連續犯，應各論以一罪並依法加重其
    刑。且被告甲○○所犯上開連續意圖營利聚眾賭博罪、連續在公共場所賭博財物
    罪，與未依規定辦理營利事業登記而經營電子遊戲場業罪三者之間，乃以一行為
    而觸犯數罪名，為想像競合犯，應依刑法第五十五條規定，從一重之連續意圖營
    利聚眾賭博罪論處。至被告甲○○違反電子遊戲場業管理條例之犯行雖未據公訴
    人起訴，惟此部分與業經起訴之賭博犯行有想像競合犯之裁判上一罪關係，已如
    前述，應為起訴效力所及，本院自得併予審理，附此敘明。爰審酌被告二人前均
    無犯罪前科，素行尚佳，及其二人之犯罪動機、目的、手段，又所生危害均尚非
    巨大，及犯後坦承犯行之良好態度等一切情狀，爰酌各量處如主文所示之徒刑及
    罰金，並分別諭知易科罰金、易服勞役之折算標準。再者，附表一所示之電子遊
    戲機具三十一台及其內之ＩＣ板共三十九片，係當場賭博之器具，是以不問屬於
    犯人與否，應依刑法第二百六十六條第二項宣告沒收。附表二所示之物，係被告
    乙○○因賭博完畢後洗分兌換所得之物，業據被告二人陳明無誤，是以應依刑法
    第三十八條第一項第三款規定宣告沒收，公訴人就此部分請求依同法第二百六十
    六條第二項規定沒收一節，容有未洽，亦併此敘明。
據上論斷，應依刑事訴訟法第二百九十九條第一項前段，電子遊戲場業管理條例第二
十二條，刑法第十一條前段，第五十六條，第二百六十八條，第二百六十六條第一項
前段，第五十五條，第四十一條第一項，第四十二條第二項，第二百六十六條第二項
，第三十八條第一項第三款，罰金罰鍰提高標準條例第一條前段、第二條，判決如主
文。
本案經檢察官林敏惠到庭執行職務。
中      華      民      國      九十      年      六    月      七      日
                                  臺灣高雄地方法院刑事第六庭
                                      法  官  周  玉  群
右正本證明與原本無異。
如不服本判決，應於判決送達後十日內，向本院提出上訴狀。
                                      書記官  黃  英  彥
中      華      民      國      九十      年      六    月      七      日
附表一：
┌──┬─────────┬────┬──┐
│編號│電動玩具機台      │兌換比率│數量│
├──┼─────────┼────┼──┤
│一  │滿貫大亨          │十比一  │七台│
├──┼─────────┼────┼──┤
│二  │王牌對決          │一比十  │四台│
├──┼─────────┼────┼──┤
│三  │中華五ＰＫ        │一比五  │八台│
├──┼─────────┼────┼──┤
│四  │ＭＩＮＩＢＩＮＧＯ│一比五  │四台│
├──┼─────────┼────┼──┤
│五  │神燈              │一比一  │二台│
├──┼─────────┼────┼──┤
│六  │孔雀王            │一比一  │一台│
├──┼─────────┼────┼──┤
│七  │金錢豹            │一比一  │四台│
├──┼─────────┼────┼──┤
│八  │飆馬（八人座）    │一比三  │一台│
├──┼─────────┴────┴──┤
│九  │前開電動玩具機台內之ＩＣ板三十九片│
└──┴─────────────────┘
附表二：
┌───────────────────────┐
│應沒收之物                                    │
├───────────────────────┤
│賭客乙○○賭博完畢後兌換所得之現金新台幣二百元│
└───────────────────────┘
附錄本案論罪科刑法條：
中華民國刑法第二百六十六條（普通賭博罪與沒收物）：
  在公共場所或公眾得出入之場所賭博財物者，處一千元以下罰金。但以供人暫時娛
  樂之物為賭者，不在此限。
  當場賭博之器具與在賭檯或兌換籌碼處之財物，不問屬於犯人與否，沒收之。
中華民國刑法第二百六十八條（圖利供給賭場或聚眾賭博罪）：
  意圖營利，供給賭博場所或聚眾賭博者，處三年以下有期徒刑，得併科三千元以下
  罰金。
電子遊戲場業管理條例第二十二條：
  違反第十五條規定者，處行為人一年以下有期徒刑、拘役或科或併科新台幣五十萬
  元以上二百五十萬元以下罰金。


司法院資訊處製作；財團法人民間司法改革基金會備份。
